【裁判字號】    99,訴,1133
【裁判日期】    990702
【裁判案由】    妨害性自主罪
【裁判全文】
臺灣臺中地方法院宣示判決筆錄      99年度訴字第1133號
公  訴  人  臺灣臺中地方法院檢察署檢察官
被      告  乙○○
選任辯護人  莊慶洲  律師
上列被告因妨害性自主罪案件，經檢察官提起公訴（98年度偵字
第26385號），本院合議庭裁定由受命法官依法獨任進行認罪協
商程序，於中華民國99年7月2日下午16時在本院刑事第8法庭宣
示判決，出席職員如下：
                        法  官  洪  俊  誠
                        書記官  蕭  榮  峰
                        通  譯  張  芳  瑜
審判長起立朗讀判決主文、犯罪事實要旨、處罰條文、附記事項
，及告以上訴限制、期間並提出上訴狀之法院，且諭知記載其內
容：
一、主文：
    乙○○對於十四歲以上未滿十六歲之女子為性交，累犯，處
    有期徒刑月。
二、犯罪事實要旨：
    乙○○素行不佳，前曾犯違反兒童及少年性交易防制條例、
    違反職役職責罪等罪，其中於民國（下同）94年間所觸犯違
    反兒童及少年性交易防制條例罪，經本院以96年度豐簡字第
    154號刑事簡易判決判處有期徒刑2月，如易科罰金，以銀元
    300元折算1日確定，嗣經本院以96年度聲減字第6459號刑事
    裁定，減為有期徒刑1月，如易科罰金，以銀元300元折算1
    日確定，並於96年11月25日執行完畢；復於95年間觸犯違反
    職役職責罪等罪，經國防部高等軍事法院高雄分院以96年度
    上更1字第7號裁判判處有期徒刑6月，如易科罰金，以新台
    幣1000元折算1日確定，嗣於96年5月11日准予易科罰金執行
    完畢，詎仍不知悔改。乙○○復於98年10月15日晚上23時10
    分許，在住處利用網路即時通結識代號000000000女（83年4
    月生，真實姓名年籍詳卷，以下簡稱為甲○），可預見甲○
    為14歲以上未滿16歲之女子，竟基於與甲○為性交之接續犯
    意，在線上以「約會2小時10萬」之字句，利誘甲○外出與
    其會面，甲○同意後，2人即於翌日凌晨，相約在臺中縣太
    平市新坪國小會面，其後乙○○即將甲○載至臺中縣神岡鄉
    ○○路35巷1弄20號住處，並於98年10月15日凌晨4時許及11
    時許，在自己房間內，以生殖器插入甲○陰道之方式，接續
    與甲○為性交行為2次。案經甲○、甲○之母即代號0000000
    00甲○訴由臺中縣警察局豐原分局報請臺灣臺中地方法院檢
    察署檢察官偵查起訴。
三、按刑法第227條第1項至第4項之對於未滿14歲之男女，或對
    於14歲以上未滿16歲之男女為性交或猥褻罪，固不以行為人
    明知被害人為未滿14歲，或14歲以上未滿16歲之人為絕對必
    要，若其有與未滿14歲，或14歲以上未滿16歲之人性交之不
    確定故意者，亦應成立上開罪名。又此所謂之「不確定故意
    」，係指行為人雖不知被害人係未滿14歲，或係14歲以上未
    滿16歲之人，但其主觀上已預見被害人可能係未滿14歲，或
    係14歲以上未滿16歲之人，竟仍執意為之，而不違背其本意
    者而言（最高法院93年度台上字第3557號判決參照）。又一
    般民間所稱之歲數通常係指虛歲，且虛歲可能較實際年齡長
    1至2歲，告訴人甲○未滿16歲，有性侵害案件被害人代號與
    真實姓名對照表1份在卷可佐，其以即時通告知被告伊為16
    歲，被告主觀上應可預見甲○實際年紀未滿16歲，竟仍執意
    對甲○為性交行為，核其所為，係犯刑法第227條第3項之對
    於14歲以上未滿16歲之女子為性交罪。次按新刑法第四十七
    條、第四十九條關於累犯之規定，乃以出於故意再犯有期徒
    刑以上之罪者為限，並增訂「因強制工作而免其刑之執行者
    ，於受強制工作處分之執行完畢或一部之執行而免除後，五
    年以內故意再犯有期徒刑以上之罪者，以累犯論」之規定；
    且刪除「依軍法受裁判者，不適用累犯」之規定，以求司法
    與軍法一致。新刑法之累犯範圍既已有所減縮及擴張，當屬
    科刑規範事項之變更，自應比較適用（最高法院98年度台上
    字第1310號刑事判決要旨參照）。又刑法第49條業於95年7
    月1日修正施行，修正前之刑法第49條規定，累犯之規定，
    於前所犯罪依軍法受裁判或於外國法院受裁判者，不適用之
    。而修正後之刑法第49條則已刪除「依軍法」受裁判者不適
    用累犯之規定。因此，前曾受軍法裁判並已執行完畢之行為
    人，而於執行完畢後之5年內再犯有期徒刑以上之罪者，依
    修正後刑法第49條之規定，將軍法審判並執行完畢亦納入刑
    法第47條第1項所稱之「受徒刑之執行完畢」，即應構成累
    犯，（臺灣臺南地方法院97年度易緝字第21號裁判要旨內容
    參照）。是本件被告乙○○應構成累犯，爰均附此敘明。
四、處罰條文：
    刑法第二百二十七條第三項、第四十七條第一項。
五、附記事項：無。
六、協商判決除有刑事訴訟法第四百五十五條之四第一項第一款
    於本訊問程序終結前，被告撤銷協商合意或檢察官撤回協商
    聲請者；第二款被告協商之意思非出於自由意志者；第四款
    被告所犯之罪非第四百五十五條之二第一項所定得以聲請協
    商判決者；第六款被告有其他較重之裁判上一罪之犯罪事實
    者；第七款法院認應諭知免刑或免訴、不受理者情形之一，
    及違反同條第二項「法院應於協商合意範圍內為判決；法院
    為協商判決所科之刑，以宣告緩刑或二年以下有期徒刑、拘
    役或罰金為限」之規定者外，不得上訴。
七、本件如得上訴，而如不服本件判決，得自收受宣示判決筆錄
    送達之日起十日內，向本院提出上訴書狀，上訴於第二審法
    院。
中    華    民    國    99    年    7     月    2     日
                        臺灣臺中地方法院刑事第八庭
                                書記官  蕭  榮  峰
                                法  官  洪  俊  誠
上正本證明與原本無異。

                                書記官  蕭  榮  峰
中    華    民    國    99    年    7     月    2     日
附錄論罪科刑實體法條文：
刑法第227條：
對於未滿十四歲之男女為性交者，處3年以上10年以下有期徒刑
。
對於未滿十四歲之男女為猥褻之行為者，處6個月以上5年以下有
期徒刑。
對於十四歲以上未滿十六歲之男女為性交者，處7年以下有期徒
刑。
對於十四歲以上未滿十六歲之男女為猥褻之行為者，處3年以下
有期徒刑。
第1項、第3項之未遂犯罰之。
刑法施行法第一之一條（95年06月14日修正）：
中華民國九十四年一月七日刑法修正施行後，刑法分則編所定罰
金之貨幣單位為新臺幣。
九十四年一月七日刑法修正時，刑法分則編未修正之條文定有罰
金者，自九十四年一月七日刑法修正施行後，就其所定數額提高
為三十倍。但七十二年六月二十六日至九十四年一月七日新增或
修正之條文，就其所定數額提高為三倍。

司法院資訊處製作；財團法人民間司法改革基金會備份。
